臺灣臺北地方法院民事簡易判決
111年度北簡字第5311號
原      告  旺旺友聯產物保險股份有限公司

法定代理人  劉自明  
訴訟代理人  胡綵麟  
            葉丁宗  
複  代理人  彭欣如  
被      告  戰義川  


上列當事人間請求損害賠償(交通)事件，本院於中華民國111年5
月25日言詞辯論終結，判決如下︰
    主      文
被告應給付原告新臺幣肆拾陸萬陸仟零壹拾貳元，及自民國一百
一十一年四月二十八日起至清償日止，按週年利率百分之五計算
之利息。
原告其餘之訴駁回。
訴訟費用新臺幣壹萬零陸佰捌拾元由被告負擔百分之四十八，餘
由原告負擔。
本判決第一項得假執行。但被告以新臺幣肆拾陸萬陸仟零壹拾貳
元為原告預供擔保，得免為假執行。
    事實及理由
一、按因侵權行為涉訟者，得由行為地之法院管轄，民事訴訟法
    第15條第1項定有明文。經查，本件侵權行為地在臺北市○○
    區○○○路0段000巷00號，有道路交通事故現場圖可稽（見本
    院卷第47、48頁），本院自有管轄權。又被告未於言詞辯論
    期日到場，核無民事訴訟法第386條各款所列情事，爰依原
    告聲請，由其一造辯論而為判決，合先敘明。
二、原告主張：被告於民國109年9月7日5時21分許，駕駛車牌號
    碼000-0000號營業用小客車，行經臺北市○○區○○○路0段000
    巷00號時，因未注意車前狀況，致撞及原告承保之訴外人即
    被保險人台灣賓士資融小客車租賃股份有限公司(下稱台灣
    賓士資融公司)所有、訴外人郭易常駕駛停放於路邊之車牌
    號碼000-0000號租賃小客車（下稱系爭車輛），系爭車輛再
    往前推撞訴外人游惠玲駕駛之車牌號碼000-0000號自用小客
    車，造成系爭車輛受損，嗣系爭車輛經送修後，計支出新臺
    幣（下同）1,392,387元（含工資費用229,676元、烤漆費用
    142,170元、零件費用1,020,541元），業經原告依保險契約
    理賠予台灣賓士資融公司，依保險法第53條取得代位求償權
    ，由於被告應負7成肇事責任，故向其追償7成對維修費用即
    974,671元，爰依保險法第53條、民法第184條第1項前段、
    第191條之2規定，提起本件訴訟等語，並聲明：被告應給付
    原告974,671元，及自起訴狀繕本送達翌日起至清償日止，
    按週年利率5%計算之利息。
三、被告經合法通知，未於言詞辯論期日到場，亦未提出書狀為
    任何聲明或陳述。
四、得心證之理由：
  ㈠本件原告主張被告於上開時、地駕駛車牌號碼000-0000號營
    業用小客車，因未注意車前狀況而撞及系爭車輛，系爭車輛
    再往前推撞游惠玲駕駛之車牌號碼000-0000號自用小客車，
    造成系爭車輛受損；原告已賠付台灣賓士資融公司系爭車輛
    修復費用等情，業據其提出與所述相符之道路交通事故當事
    人登記聯單、道路交通事故現場圖、系爭車輛行車執照、估
    價單、電子發票證明聯、汽車險理賠計算書、賠償給付同意
    書為證（見本院卷第15-43頁），並經本院依職權向臺北市
    政府警察局交通警察大隊調閱道路交通事故現場圖、A3類道
    路交通事故調查紀錄表、道路交通事故當事人酒精測定紀錄
    表、道路交通事故當事人登記聯單、道路交通事故照片黏貼
    紀錄表為憑（見本院卷第47-65頁），堪認原告之主張為真
    實。
  ㈡按因故意或過失，不法侵害他人之權利者，負損害賠償責任
    ，民法第184條第1項前段定有明文。又汽車行駛時，駕駛人
    應注意車前狀況及兩車並行之間隔，並隨時採取必要之安全
    措施，道路交通安全規則第94條第3項前段並定有明文。另
    依保險法第53條第1項規定，被保險人因保險人應負保險責
    任之損失發生，而對於第三人有損失賠償請求權者，保險人
    得於給付賠償金額後，代位行使被保險人對於第三人之請求
    權；但其所請求之數額，以不逾賠償金額為限。本件被告駕
    駛前開營業用小客車，因未注意車前狀況致車禍肇事，已如
    上述，揆諸前揭規定，被告自應負侵權行為損害賠償責任，
    又原告既承保系爭車輛並已給付賠償金額，揆諸前揭條文，
    即得代位行使台灣賓士資融公司對被告之侵權行為損害賠償
    請求權。
  ㈢次按不法毀損他人之物者，應向被害人賠償其物因毀損所減
    少之價值，為民法第196條所明定。而所謂請求賠償物被毀
    損所減少之價額，得以修復費用為估定標準，但以必要者為
    限，例如修理材料以新品換舊品，應予折舊（參見最高法院
    77年度第9次民事庭會議決議）。經查，原告主張系爭車輛
    必要修繕費用包括工資費用229,676元、烤漆費用142,170元
    、零件費用1,020,541元等情，業據其提出估價單、電子發
    票證明聯為證（見本院卷第21-39頁），依前揭說明，系爭
    車輛之修復既以新零件更換被毀損之舊零件，自應將零件折
    舊部分予以扣除。而依行政院所頒「固定資產耐用年數表」
    及「固定資產折舊率表」之規定，自用小客車之耐用年數為
    5年，依定率遞減法每年折舊369/1000，且固定資產提列折
    舊採用定率遞減法則者，以1年為計算單位，其使用期限未
    滿1年者，按實際使用之月數相當於全年之比例計算之，不
    滿1月者，以1月計。準此，系爭車輛出廠日為107年1月，有
    系爭車輛行車執照足憑（見本院卷第19頁），至事故發生日
    即109年9月7日止，實際使用年數為1年8月7日，以使用2年9
    月計，故該車零件費用扣除折舊後之費用為293,885元（計
    算式如附表所示），並加計工資費用229,676元、烤漆費用1
    42,170元，原告得請求之車輛修復費用應為665,731元（計
    算式：293885＋229676＋142170＝665731）。
  ㈣復按損害之發生或擴大，被害人與有過失者，法院得減輕賠
    償金額，或免除之，民法第217條第1項定有明文。本件原告
    請求被告應負擔70%過失責任，則原告應負擔30%過失責任，
    是系爭車輛所受損害即應扣除30%賠償責任，經扣除後，原
    告得請求金額為466,012元【計算式：665731×（1-30%）＝46
    6012，元以下四捨五入】。　
  ㈤末按遲延之債務，以支付金錢為標的者，債權人得請求依法
    定利率計算之遲延利息；應付利息之債務，其利率未經約定
    ，亦無法律可據者，週年利率為百分之五；給付無確定期限
    者，債務人於債權人得請求給付時，經其催告而未為給付，
    自受催告時起，負遲延責任。其經債權人起訴而送達訴狀，
    或依督促程序送達支付命令，或為其他相類之行為者，與催
    告有同一之效力，民法第233條第1項前段、第203條、第229
    條第2項分別有明文規定。本件原告之請求，核屬無確定期
    限之給付，自應經原告催告未為給付，被告始負遲延責任。
    準此，原告請求被告給付自起訴狀繕本送達翌日即111年4月
    28日（見本院卷第103頁）起至清償日止，按週年利率5%計
    算之利息，核無不合，併予准許。
五、綜上所述，原告據以提起本訴，請求被告給付466,012元，
    及自起訴狀繕本送達翌日即111年4月28日起至清償日止，按
    週年利率5%計算之利息，為有理由，應予准許，逾此範圍之
    請求為無理由，應予駁回。
六、本件原告勝訴部分係就民事訴訟法第427條訴訟適用簡易程
    序所為被告敗訴之判決，依同法第389條第1項第3款規定，
    應依職權宣告假執行，並依同法第392條第2項規定，依職權
    宣告被告如預供擔保，得免為假執行。
七、訴訟費用負擔之依據：民事訴訟法第79條。本件訴訟費用額
    ，依後附計算書確定如主文第3項所示金額。
中　　華　　民　　國　　111 　年　　6 　　月　　14　　日
                  臺北簡易庭    法  官  葉藍鸚
附表
-----
折舊時間           金額
第1年折舊值        1,020,541×0.369＝376,580
第1年折舊後價值    1,020,541－376,580＝643,961
第2年折舊值        643,961×0.369＝237,622
第2年折舊後價值    643,961－237,622＝406,339
第3年折舊值        406,339×0.369×(9/12)＝112,454
第3年折舊後價值    406,339－112,454＝293,885
訴訟費用計算書
項　　    目               金　額（新臺幣）　　   備　註
第一審裁判費   　 　　     10,680元
合　　　　計　　　         10,680元
以上正本係照原本作成。
如不服本判決，應於判決送達後20日內向本庭提出上訴狀（須按
他造當事人之人數附繕本）。如委任律師提起上訴者，應一併繳
納上訴審裁判費。
中　　華　　民　　國　　111 　年　　6 　　月　　14　　日
                                書記官  林錫欽